---
title: "Vorlesung: Forschungsmethoden"
subtitle: "Sitzung 6: Bivariate Zusammenhänge"
author: "Andre Epp & Samuel Merk"
date: "`r Sys.Date()`"
format: 
  revealjs:
    title-slide-attributes:
      data-background-image: img/sash.svg
      data-background-size: 30%
      data-background-position: 0 0
    slide-number: true
    controls: true
    logo: https://drive.google.com/uc?export=view&id=1Eoy1slqV_DDgG50f3V6tc6QvFnhCBE1H
    theme: [dark, css/custom.scss]
    chalkboard:
      theme: whiteboard
      boardmarker-width: 3
      buttons: true
      chalk-effect: 0
    fullscreen: true
    pdfexport: true
editor_options: 
  chunk_output_type: console
---



## Was habe ich heute vor?
<head>
<script src="https://kit.fontawesome.com/994a28441d.js" crossorigin="anonymous"></script>
</head>

* Überblick (Mindmap)
* Wdh. anhand der Daten aus der Eingangserhebung
* Wdh. am Beispiel: »Wie (un-)fair sind Noten?«
* Ihre Fragen <i class="far fa-question-circle"></i>
* Weitere Aufgaben

```{r hidden chunk which creates template stuff}
#| echo: false

library(fontawesome)
library(tidyverse)
# Change css to lecker PH green
if(!dir.exists("css"))
dir.create("css")
fileConn<-file("css/custom.scss")
writeLines(c("/*-- scss:defaults --*/",
             "$link-color: #8cd000 !default;"), fileConn)
close(fileConn)

# create sash with URL
sash <- 
  ggplot() + 
  geom_polygon(data = tibble(x = c(0,4,5.5,0),
                             y = c(1,5,5,-.5)),
               aes(x,y), fill = "#8cd000") + 
  coord_fixed() +
  annotate(geom = "text", 
           label = "www.ph-ka.de", 
           x = .8, y = .8, 
           angle = 45,
           hjust = 0, vjust = 0,
           size = 10,
           color = "white",
           family="Courier") +
 theme_void() + 
 theme(plot.margin = margin(-2,0,0,-12, unit = "cm"))
ggsave("img/sash.svg", sash)
```

```{css}
.imp {
  color: #8cd000;
}

div.callout-note {
    border-left-color: #8cd000 !important;
}

div.callout-note.callout-style-default .callout-caption {
    background-color: #acff00b0;
}
```


## Den <i class="fas fa-tree"></i><i class="fas fa-tree"></i><i class="fas fa-tree"></i> trotz lauter <i class="fas fa-tree"></i> sehen
<iframe style="width:1800px;height:550px;border: 1px
solid black" src="https://app.wisemapping.com/c/maps/1210585/embed?zoom=1"> </iframe>

## {background-iframe="https://innovationspace.ph-karlsruhe.de/course/view.php?id=86" background-interactive="true"}

## Wdh. - Eingangsbefragung
### Sind Gewissenhaftigkeit und Noten assoziiert?
Die Daten wurden wie folgt erhoben:
```{r}
#| echo: false
source("https://soscisurvey.ph-karlsruhe.de/FOME_WS22/?act=G3GRBiZ9ORqBd2vJpEPHqd60&rScript")
data <- 
    ds %>% 
    select(BF_Gew1, BF_Gew2, BF_Gew3, AS02_01) %>% 
    na.omit() %>% 
    rowwise() %>% 
    mutate(Gew = mean(c(BF_Gew1, BF_Gew2, BF_Gew3), na.rm = T)) %>%
    ungroup() %>% 
    relocate(BF_Gew1, BF_Gew2, BF_Gew3, Gew, AS02_01) %>% 
    mutate(NC = as.numeric(AS02_01))

data %>% 
    sample_n(3) %>% 
    knitr::kable()
```

## Wdh. - Eingangsbefragung {.center .smaller}
### Sind Gewissenhaftigkeit und Noten assoziiert?

:::: {.columns}

::: {.column width="50%"}

```{r}
#| echo: false
#| fig-width: 5
library(hrbrthemes)
ggplot(data, aes(Gew, NC)) + 
    geom_jitter() + 
    stat_smooth(method = "lm") +
    theme_modern_rc() +
    ggtitle("Assoziation", "von NC und Gewissenhaftigkeit") +
    coord_cartesian(ylim = c(1,4))
#cor.test(data$Gew, data$NC)
#cor.test(data$Gew, data$NC, method = "kendal")
#BayesFactor::correlationBF(data$Gew, data$NC)
```

:::

::: {.column width="50%"}
Für die Nullhypothese $H_0: r = 0$ ergibt sich ein $\text{p-Wert} < .001$ und ein $BF_{10} = 92$ bei einem $r = .19$.

> Wie kann man diese Werte interpretieren?
:::

::::


## Wdh. Kendal's $\tau$ am Beispiel Notenfairness {.smaller}

Stellen Sie sich vor, sie haben die Noten sowie die objektiviert gemessenen Kompetenzstufen aller $N=12350$ Achtklässlerinnen und Achtklässern eines Bundeslandes in einem Datensatz. 

## Bubbleplot
```{r}
#| label: data
#| echo: false
library(tidyverse)
data <- tibble(Note = c(rep(1 ,4), rep(1, 28), rep(1, 62), rep(1, 204),
                  rep(2, 62), rep(2, 335), rep(2, 576), rep(2, 812), rep(2, 810),
                  rep(3,469), rep(3,1282), rep(3,1398), rep(3,1074), rep(3,430),
                  rep(4,844), rep(4,1341), rep(4,904), rep(4,412), rep(4,91),
                  rep(5,501), rep(5,390), rep(5,142), rep(5,40), rep(5,5),
                  rep(6,83), rep(6,37), rep(6,7), rep(6,5), rep(6,2)
                  ),
         Kompetenzstufe = c(rep(2, 4), rep(3, 28), rep(4, 62), rep(5,204),
                            rep(1, 62), rep(2, 335), rep(3, 576), rep(4, 812), rep(5, 810),
                            rep(1,469), rep(2,1282), rep(3,1398), rep(4,1074), rep(5,430),
                            rep(1,844), rep(2,1341), rep(3,904), rep(4,412), rep(5,91),
                            rep(1,501), rep(2,390), rep(3,142), rep(4,40), rep(5,5),
                            rep(1,83), rep(2,37), rep(3,7), rep(4,5), rep(5,2)
                  ))
haven::write_sav(data %>% 
                   mutate(Note = as.ordered(Note),
                          Kompetenzstufe = as.ordered(Kompetenzstufe)),
                 "data_Noten_Kompetenzstufen.sav")
head(data)
```



> Was denken Sie: Wie sieht ein »Bubble Plot« aus, der die Assoziation dieser beiden Variablen beschreibt? 

## Bubble Plot
```{r}
#| echo: false
library(tidyverse)
data %>% group_by(Note, Kompetenzstufe) %>% mutate(count = n()) -> data

data %>% ggplot(aes(x = factor(Kompetenzstufe), y = factor(Note), size = count)) +
  ylab("Halbjahresnote (1.HJ, Kl. 8)") +
  xlab("Kompetenzstufe (Vera-8)") +
  ggtitle("Fairness", "von Noten") +
  theme_modern_rc()

```


## Bubble Plot
```{r}
#| echo: false
library(tidyverse)
data %>% ggplot(aes(x = factor(Kompetenzstufe), y = factor(Note), size = count)) +
  geom_point() +
  geom_text(aes(label=count), size = 3, color = "white") +
  scale_size(range = c(3, 25)) +
  scale_y_discrete() +
  guides(size = "none") +
  ylab("Halbjahresnote (1.HJ, Kl. 8)") +
  xlab("Kompetenzstufe (Vera-8)") +
  theme_modern_rc() +
  ggtitle("Fairness", "von Noten") 

```

## Ihre Fragen <i class="far fa-question-circle"></i> {.smaller}

Stellen Sie Ihre Fragen zu Video/Aufgaben unter http://bit.ly/merk006 und voten Sie die Fragen Ihrer Kommiliton*innen.


## Aufgaben
Beantworten Sie die drei Fragen unter http://bit.ly/merk006.